【裁判字號】    89,易,776
【裁判日期】    890705
【裁判案由】    竊盜等
【裁判全文】
臺灣屏東地方法院刑事判決                          八十九年度易字第七七六號
    公  訴  人  臺灣屏東地方法院檢察署檢察官
    被      告  乙○○
右列被告因竊盜等案件，經檢察官提起公訴（八十九年度偵字第一八五六號），本院
判決如左：
    主  文
乙○○意圖為自己不法之所有，以詐術使人將本人之物交付未遂，處有期徒刑貳月。
緩刑參年。
    事  實
一、乙○○患有精神分裂症之疾病，為精神耗弱之人，於民國八十九年三月十八日十
    時許，在屏東市○○路十七號全國電子之店內，趁店內人員甲○○不注意之際，
    意圖為自己不法所有，徒手竊取甲○○所有之手提袋一只，內有中國信託商業銀
    行、渣打銀行、匯豐銀行、誠泰銀行、富邦銀行、太平洋之信用卡各一張、合作
    金庫、臺東企銀之金融卡各一張、泛亞手機一支、翻譯機一台、印章一枚、鑰匙
    一串及現金新台幣（下同）九百元，得手後即復基於意圖為自己不法所有之犯意
    ，持甲○○所有之中國信託商業銀行信用卡，於同日十一時四十六分許，至屏東
    市○○路家樂福大賣場，欲佯為持卡人本人消費而使特約商店人員陷於錯誤而交
    付物品，著手盜刷購買一台音響，價值九千四百九十元，嗣在簽帳卡簽名時，因
    簽不出英文名字，為店員李智興發現有異報警，嗣經警員據報前往，當場查獲乙
    ○○持有該張信用卡，並經乙○○帶同至其位於屏東市○○街一○二號之住處，
    查獲上開物品。
二、案經屏東縣警察局屏東分局報請台灣屏東地方法院檢察署偵查起訴。
        證據並所犯法條
一、訊據被告除對於竊取甲○○所有之手提袋一只之部分予以否認並辯稱系伊所撿到
    的外，對於右揭其他犯行，均供認不諱，惟查右開犯罪事實，業據被告乙○○於
    警訊中及偵查中自白不諱，核與被害人甲○○於警訊中指述情節相符，並經證人
    李智興於警訊中供證屬實，且有贓物保領結及家樂福簽帳單各一紙附卷可資佐證
    ，被告所辯顯為飾卸之詞，不足採信，犯行堪以認定。
二、核被告所為，係犯刑法第三百二十條第一項之竊盜罪、第三百三十九條第三項、
    第一之詐欺取財未遂罪。被告所犯上開二罪間，有方法結果之牽連關係，依刑法
    第五十五條之規定，應從較重之刑法第三百三十九條第三項、第一項之詐欺取財
    未遂罪論處。被告患有慢性精神分裂症，並持續於屏東縣屏安醫院持續治療約有
    四年之時間，有台灣省立屏東醫院及屏安醫院出具之診斷證明書各一紙附卷可稽
    ，且依被害人甲○○警訊中所稱：「（乙○○）有時常到店內閒逛，並未購物，
    大約有十次左右，都問一些奇怪之問題」等語，足徵被告於行為時為精神耗弱人
    ，爰依刑法第十九條第二項規定減輕其刑。又被告已著手詐欺取財行為之實施而
    尚未取得財物，為未遂犯，爰依刑法第二十六條前段之規定，減輕其刑。並依法
    遞減之。爰審酌被告竊取及盜刷他人信用卡犯行，固不足取，惟姑念其犯罪情節
    尚屬為輕微，且犯後已坦承大部分犯行等情狀，量處如主文所示之刑，以資懲儆
    。又被告前未曾受有期徒刑以上刑之宣告，因一時失慮，偶罹刑典，事後已坦承
    大部分犯行，深具悔意，經此刑之宣告後，應知警惕而無再犯之虞，本院因認暫
    不執行其刑為當，予以宣告緩刑，用啟自新。末按公訴意旨另以被告係精神耗弱
    之人，請依法減輕其刑後令入相當處所施以監護等語，惟按刑法第八十七條第二
    項規定因精神耗弱而減輕其刑者，得於刑之執行完畢或赦免後，令入相當處所，
    施以監護，然而宣告與否，法院有自由審酌之權，經查被告未有何前科，且其長
    期在屏東縣屏安醫院治療中亦有上揭診斷證明書在卷可稽，是本院認尚無令被告
    入相當處所施以監護之必要，附此說明。
據上論斷，應依刑事訴訟法第二百九十九條第一項前段，刑法三百三十九條第三項、
第一項、第三百二十條第一項、第五十五條、第二十六條前段、第十九條第二項、第
七十四條第一款，罰金罰鍰提高標準條例第一條前段，判決如主文。
本案經檢察官林津鋒到庭執行職務。
中      華      民      國      八十九      年      七    月    五      日
                                      臺灣屏東地方法院刑事第二庭
                                          審判長  法  官  潘正屏
                                                  法  官  包梅真
                                                  法  官  郭書豪
右正本證明與原本無異。
對於本判決如有不服應於收受送達後十日內向本院提出上訴書狀上訴於台灣高等法院
高雄分院並按他造當事人之人數附具繕本。
                      書記官  潘豐益
中      華      民      國      八十九      年      七    月    五      日
附錄本判決論罪之法條：
中華民國刑法第三百三十九條
(普通詐欺罪)
意圖為自己或第三人不法之所有，以詐術使人將本人或第三人之物交付者
，處五年以下有期徒刑、拘役或科或併科一千元以下罰金。
以前項方法得財產上不法之利益或使第三人得之者，亦同。
前二項之未遂犯罰之。


司法院資訊處製作；財團法人民間司法改革基金會備份。
